

## Frontend Développeur

Après une carrière de Pâtissier/Chocolatier de plus de 10 ans, où les maîtres mots sont Créativité, Perfection et Rigueur, j'ai décidé de me reconvertir professionnellement dans un domaine qui me tient à cœur depuis toujours: le développement web. Suite à une formation intensive en développement full-stack sur ruby on rails, j'ai découvert une passion pour le développement frontend. Depuis un an, j'accrois mes connaissances dans les langages Javascript et React. JS dans le but de créer des interfaces utilisateurs époustouflantes. Le week-end je m'amuse à découvrir le langage Three.js, pour créer des animations 3D.

## PROJETS

## Portfolio React.js - 3D animation, déploiement, blog, contact

Octobre 2023 - Janvier 2024

- · Mise à jour ponctuelle pour exposer mes connaissances les plus récentes.
- Langage de programmation: HTML, CSS, Javascript, React.JS, Three.JS, Tailwind, Netlify et Github.

#### Go Reconnect - authentification, réservation de séance, paiement en ligne, blog Septembre 2023 - Aujourd'hui

- Création du prototype Figma.
- · Agenda Google connecté, redirection WhatsApp, mail de confirmation automatique, google maps, formulaire dynamique
- Langage de programmation: HTML, CSS, Javascript, React.JS, Netlify et Github.

### Hélicia - Livraison par drone

limite de temps: 10jours

- Création du prototype Figma : orienter et structurer le travail d'équipe.
- · Langage de programmation:
  - Frontend: HTML, SCSS, Ruby on Rails et JavaScript // Backend: Ruby on Rails et Github.
- Présentation de l'application mobile devant un public.

#### MyQAngels - Airbnb-like

limite de temps: 5 jours

- Mise en place de la communication dans un projet d'équipe.
- Programmation de façon polyvalente entre backend et frontend pour répondre au besoin du groupe.

## EXPERIENCES PROFESSIONNELLES

### Conseiller Immobilier - Century21 - Morteau

Juin 2022 à Mars 2023 - 10 mois

- Analyse de Persona, adaptation des méthodes de communication et écoute des attentes du client. Réalisation d'états des lieux d'entrées/sorties de locataire. Participation aux assemblées générales.

#### Pâtissier en Finition - Maison Moutarlier - Noville

- Gestion logistique de production (contrôle des finitions d'entremets avant envoi dans les divers magasins)
- Force de proposition pour optimiser les méthodes de travail (anticipation, communication). Respect de l'engagements des valeurs de l'entreprise (livraison, qualité, pédagogie d'équipe).
- Découverte des coutumes locales du Canton de Vaud

#### Ouvrier Pâtissier - Maison Agnellet, Annecy

Septembre 2020 à Octobre 2020 - 3 mois

• Découverte de l'excellence du métier chez un Meilleur Ouvrier de France en Pâtisserie.

# Brevet de maîtrise (Master) Pâtisserie - Maison Legros, Bergues

- Autonomie sur les planning de travail des 2 employés et 4 apprentis, coaching de 2 apprentis pour concours locaux.
- Création de nouveaux entremets à thème évènementiel, gestion des denrées et création de pièces artistiques.

# Brevet technique des métiers (Brevet fédéral) - Le vieux fournil, Cappelle la grande

· Création d'une gamme de bonbons et barres chocolatées avec étude Marketing, financière, veille concurrentielle et gestion du temps de travail

## FORMATIONS

### Bootcamp Web Développement - Le Wagon - Lausanne

Avril 2023 à Juin 2023 - 2 mois

9 semaines à temps plein d'apprentissage intensif du code: HTML, SCSS, Javascript ES6, SQL, Ruby on Rails, Github et Scalingo.

MC Chocolaterie, Glacier Confiseur (Spécialisation) - Lycée Pro NDP - Orchies

Bac Pro Boulangerie/Pâtisserie Maturité Professionnelle - Lycée NDP - Orchies Septembre 2012 à Juin 2015 - 2 ans et 10 mois



## Contact



www.despres-simon.com



simondprs62790@gmail.com



www.github.com/PilcodeurDev



www.linked.com/in/simondespres



Pontarlier, France



+33 6 14 42 17 80

# Compétences





Three.JS



Javascript



Tailwind

**Bootstrap** 



Netlify



Github



Ruby on Rails



**PostgreSQL** 





## Intérêts

Développement Personnel

Intelligence Artificielle

Jeux-Vidéo

Référence disponible à la demande...